臺灣嘉義地方法院刑事判決　　　　　　　 96年度訴字第411號
公　訴　人　臺灣嘉義地方法院檢察署檢察官
被　　　告　乙○○
　　　　　　　　　　（現於臺灣嘉義監獄另案執行中）
選任辯護人　曾錦源律師
上列被告因違反毒品危害防治條例案件，經檢察官提起公訴（95
年度偵緝字第486號），本院判決如下：
    主  文
乙○○販賣第一級毒品，處有期徒刑玖年。未扣案之門號000
0000000號行動電話壹具沒收，如全部或一部不能沒收時
，追徵其價額或以其財產抵償之。販賣第一級毒品海洛因所得新
台幣伍仟元沒收，如全部或一部不能沒收時，以其財產抵償之。
    事  實
一、乙○○明知海洛因係毒品危害防制條例第2 條第1 項第1 款
    所列之第一級毒品，不得販賣，竟意圖營利，基於販賣第一
    級毒品之犯意，以其妻林嘉凌所申設門號為0000000000號之
    行動電話為聯絡工具，於民國94年3 月8 日晚間23時13分57
    秒許，與甲○○持用之0000000000號行動電話聯絡，並於當
    日相約在嘉義縣東石鄉永屯村東石大橋橋頭附近，以新台幣
    （下同）5 千元之代價，販賣第一級毒品海洛因予甲○○1
    次。因警方對於乙○○持用之上開行動電話實施通訊監察，
    並於94年5 月31日至乙○○位於嘉義縣東石鄉塭仔村55號之
    住處搜索，扣得上開行動電話94年2 月至5 月之帳單，而循
    線查知上情。
二、案經嘉義縣警察局竹崎分局報請臺灣嘉義地方法院檢察署檢
    察官偵查起訴。
    理    由
壹、程序部分：
一、證人甲○○之警詢筆錄有證據能力：
(一)按被告以外之人，於審判外之言詞或書面陳述，除法律有規
    定者外，不得作為證據，刑事訴訟法第159 條第1 項定有明
    文。而所謂法律有規定者，即包括同法第159 條之1 至之5
    所規定傳聞證據具有證據能力之例外情形。其中第159 條之
    2 規定，於檢察事務官、司法警察官或司法警察調查中所為
    之陳述，如與審判中之陳述不符時，經比較結果，其先前之
    陳述，相對「具有較可信之特別情況」，且為證明犯罪事實
    存否所必要者，例外賦與證據能力。本條所稱「先前之陳述
    具有較可信之特別情況」，係指被告以外之人先前於檢察事
    務官、司法警察官或司法警察調查中所為之陳述，與審判中
    不符，而從先前與審判中各個陳述之外部附隨環境或條件觀
    察比較，先前之陳述，較為自然可信而足以取代審判中之陳
    述者而言（最高法院95年度台上字第3747號判決意旨參照）
    。
(二)按證人甲○○之警詢筆錄係於審判外之言詞陳述，其經兩造
    聲請傳喚到庭結證後，於審判中之證述與警詢中之陳述有所
    不符。惟查，依證人甲○○之警詢筆錄記載，員警於詢問前
    已明確告知其「得保持沉默，無須違背自己意思而為陳述」
    ，詢問完畢後並經其親閱無訛後始簽名捺印，形式上觀之，
    該警詢筆錄製作之過程並無不可信之瑕疵存在。又證人甲○
    ○於95年1 月11日接受檢察官訊問時，曾表示於警局時所言
    實在（見偵卷第18頁），於本院審理中亦表示警詢時警員並
    未對其施以強暴、脅迫或以其他不正方法對其訊問（見本院
    卷第69頁）。況其於警詢中指述被告有販賣第一級毒品之情
    事，亦與通訊監察譯文之內容，核屬相符。以上種種跡證，
    足顯證人甲○○警詢時所述並非子虛烏有，且被告與證人甲
    ○○為朋友關係，彼此並無任何仇怨嫌隙，其警詢時實無挾
    怨報復、設詞誣陷被告之情形，足證其於警詢中陳述之任意
    性、信用性已獲確保，而具有較可信之特別情況。參以其證
    述涉及被告有無販賣第一級毒品海洛因之事實，對於證明被
    告犯罪事實之存否具有必要性，揆諸前開說明，應認其警詢
    陳述，有足以取代審判中交互詰問之可信性保證，而認其警
    詢筆錄有證據能力。
二、本件通訊監察錄音及經勘驗之通訊監察譯文有證據能力：
(一)按偵查犯罪機關依法定程式監聽之錄音，如已踐行調查證據
    程式，非不可採為認定犯罪事實之基礎，此觀刑事訴訟法第
    165 條之1 第2 項之規定自明（最高法院93年度台上字第
    6510 號判決意旨參照）。
(二)查本件嘉義縣警察局係以偵辦毒品危害防制條例案件為由（
    通訊監察書之監察案由及涉嫌觸犯之法條係記載毒品危害防
    制條例第4 條第1 項之條文），向臺灣嘉義地方法院檢察署
    聲請自94年3 月8 日上午10時起至同年4 月6 日上午10時止
    針對電話門號0000000000號等7 線電話實施通訊監察，有臺
    灣嘉義地方法院檢察署94年3 月7 日94年嘉檢威誠聲監續字
    第000176號通訊監察書影本及電話附表影本各1 份在卷足憑
    （見警卷第47至51頁），則該通訊監察之實施係屬合法，殆
    無疑問。本件通訊監察錄音既係依法所為，而其中94年3 月
    8 日23時13分57秒、94年3 月25日17時6 分23秒（通訊監察
    譯文誤載為「47秒」）之錄音亦由本院當庭勘驗無誤（見本
    院卷第47至48頁），應具有證據能力。
(三)辯護人於本院審理庭雖援引大法官會議釋字第631 號解釋，
    爭執上開通訊監察書之證據能力。惟查，司法院大法官會議
    係於96年7 月20日始作成釋字第631 號解釋，解釋理由書明
    揭：88年7 月14日制定公佈之通訊保障及監察法係國家為衡
    酌「保障人民秘密通訊自由不受非法侵害」及「確保國家安
    全、維護社會秩序」之利益衝突，所制定之法律，通訊保障
    及監察法第5 條第1 項為國家限制人民秘密通訊自由之法律
    依據，其要件尚稱具體、明確，惟為制衡偵查機關之強制處
    分措施，以防免不必要之侵害，並兼顧強制處分目的之達成
    ，則經由獨立、客觀行使職權之審判機關之事前審查，乃為
    保護人民秘密通訊自由之必要方法，是檢察官或司法警察機
    關為犯罪偵查目的，而有監察人民秘密通訊之需要時，原則
    上應向該管法院聲請核發通訊監察書，方符憲法上正當程式
    之要求，故前引通訊保障監察法之規定，至遲於96年7 月11
    日修正公佈之通訊保障監察法第5 條施行之日失其效力。而
    前引修正後之通訊保障監察法第5 條規定，已訂於96年12月
    11日施行，在此之前，偵查機關依法核發之通訊監察書，自
    屬合法、有效，依此取得之監聽錄音，亦具有證據能力，自
    不待言。辯護人援引釋字第631 號解釋，主張通訊監察書無
    證據能力，尚有誤解。
(四)刑事訴訟法第159 條之5 明定：「被告以外之人於審判外之
    陳述，雖不符前四條之規定，而經當事人於審判程式同意作
    為證據，法院審酌該言詞陳述或書面陳述作成時之情況，認
    為適當者，亦得為證據。」、「當事人、代理人或辯護人於
    法院調查證據時，知有第一百五十九條第一項不得為證據之
    情形，而未於言詞辯論終結前聲明異議者，視為有前項之同
    意。」，其立法理由在於傳聞證據未經當事人之反對詰問予
    以核實，乃排斥其證據能力。惟當事人如放棄對原供述人之
    反對詰問權，於審判程式表示同意該等傳聞證據可作為證據
    ，此時，法院除認該傳聞證據欠缺適當性外，自可承認其證
    據能力。經查：本案被告及辯護人於本院準備程序中，對於
    經勘驗通訊監察錄音帶比對確認後之通訊監察譯文（即被告
    與證人甲○○於94年3 月8 日23時13分57秒、94年3 月25日
    17時6 分23秒之通話），表示不爭執其證據能力（見本院卷
    第48頁），復於審判期日就本院提示之上開陳述證據於言詞
    辯論終結前，並未主張有刑事訴訟法第159 條第1 項不得為
    證據之情形，本院審酌該書面陳述作成時之情況，並無不法
    之情事，與本案待證事實間復具有相當之關聯性，以之為本
    案證據並無不當，自有證據能力，而得採為本件認定事實之
    基礎。
貳、實體部分：
一、訊據被告固不爭執94年3 月間0000000000號行動電話係由其
    所使用、其曾於上開事實欄所載時地與甲○○通話並交付海
    洛因予甲○○（見本院卷第82頁）等情，惟矢口否認有何販
    賣第一級毒品之犯行，辯稱：係替甲○○調藥云云。惟查：
(一)被告曾於94年3 月8 日23時13分許與證人甲○○電話聯繫而
    販賣海洛因予甲○○1 次，業經證人甲○○於警詢時指訴：
    「我所施用之一級毒品海洛因係向綽號『阿豐』之男子所購
    買... （聯絡電話）0000000000... 我計向『阿豐』購買3
    、4 次海洛因，每次新台幣伍仟元，我們都是在往東石的屯
    仔橋旁交易，一手交錢，一手交貨」、「（警員問：000000
    0000號電話是否你所申請使用？）是的，我因摔壞了，於94
    年4 月底即未再使用」（見警卷第1 至3 頁），並指認被告
    乙○○即為其所稱之「阿豐」（見警卷第21頁）。證人甲○
    ○嗣於偵查中具結證述：認識乙○○，都叫他「阿豐」，認
    識他將近1 年，不可能誤認；針對檢察官詢問是否曾於94年
    3 月8 日23時13分57秒以0000000000號電話撥打乙○○0000
    000000號電話向他購買第一級毒品海洛因，證人亦明確證稱
    ：「是。當天我向他購買5 千元的海洛因，交易地點應該是
    在東石大橋」（見偵卷第18頁）等語纂詳。此外，復有證人
    甲○○於94年3 月8 日23時13分57秒以0000000000號行動電
    話撥打被告0000000000號行動電話之通訊監察錄音帶、譯文
    （見警卷第22頁）在卷足憑，被告曾於上開時地販賣海洛因
    予甲○○1 次，堪以認定。
(二)證人甲○○雖於本院審理中翻異前詞，改稱：係叫被告幫其
    調海洛因云云（見本院卷第74頁），惟證人甲○○於警詢、
    偵查中均明確證稱係向被告購買海洛因，從未提及係請被告
    代為調貨，迄至本院審理中始翻異前詞，其真實性已非無疑
    。況證人甲○○亦於本院審理中證稱：在警詢及偵查中所言
    都是照自己的意思講的，警察及檢察官並未以強暴、脅迫或
    其他不正方法對其訊問（見本院卷第68、69、75頁），甚且
    表明「我在檢察官那邊的偵訊筆錄寫得很清楚，監聽也有錄
    到」、「（之前在95年1 月11日偵訊時所為陳述）實在」（
    見本院卷第74、76頁）。衡以證人甲○○於警詢及偵查時之
    指訴不惟係出於自由意志，且指訴前後一致、明確，其於本
    院審理時，則屢次因無法在被告面前自由陳述而對檢察官及
    本院所詢問題沈默不語（見本院卷第72至74頁），足見其於
    本院審理中係因受有壓力，始改稱係委由被告調貨。衡以證
    人甲○○於本院審理時證稱：與被告認識多年（見本院卷第
    75頁），二人既係多年之朋友、又無嫌怨，證人甲○○應無
    可能在警詢及偵查中設詞誣陷被告，是應以其於警詢及偵查
    中之證述較為可採。
(三)被告雖辯以係與甲○○合資購買毒品云云。然查，被告於偵
    查中，先於95年8 月2 日之偵查庭辯稱不知道甲○○是誰、
    沒有使用過0000000000號行動電話，是另一名叫「阿豐」之
    朋友使用該電話，嗣經檢察官提示通訊監察譯文後，始承認
    電話係其所使用，惟辯稱係無償提供毒品予甲○○施用（見
    偵緝字卷第14、15頁）；被告嗣又於96年4 月14日之偵查庭
    中，改稱係與甲○○合資向綽號「黑肉李」之人購買毒品（
    見偵緝字卷第22頁），並於本院準備程序及審判庭中再度辯
    稱係與甲○○集資購買毒品，而且只有在94年3 月8 日集資
    購買1 次（見本院卷第32、66頁）；迄至證人甲○○於本院
    審理中證稱被告係幫其調貨後，被告始又改為辯稱其沒有販
    賣、只有當著甲○○的面調過一次藥而已（見本院卷第78頁
    ）。惟「無償轉讓」、「合資購買」以及「代為購買毒品」
    ，係屬不同之行為態樣，被告之辯詞數度反覆，已非無疑。
    況查，證人甲○○曾於94年3 月8 日23時13分57秒，以其持
    用之0000000000號行動電話撥打被告之0000000000號行動電
    話，上開通聯內容經嘉義縣警察局竹崎分局實施通訊監察結
    果為：「（甲○○問）阿豐『裡面有嗎』？」、「（被告答
    ）有咧! 」、「（甲○○問）我現在過去用一個」、「（被
    告答）好呀！」、「（甲○○問）我到了再打給你」、「（
    被告答）好」，有通訊監察譯文（見警卷第22頁）在卷足憑
    ，復經本院當庭勘驗上開通訊監察錄音帶，確認通訊監察譯
    文之內容屬實（見本院卷第47頁）。是由被告與證人甲○○
    之上開通話內容可知：證人甲○○當日撥打電話予被告時，
    被告身邊已有毒品，而非如被告所述係接獲證人甲○○之電
    話後再代為聯繫藥頭調藥。另由該通訊監察譯文亦可知，被
    告與證人甲○○之通話全未提及合資購毒之事；且證人甲○
    ○於本院審理中證稱其曾向被告借款1 萬元（見本院卷第68
    頁），被告既知悉毒品來源，證人甲○○並曾向其借款而積
    欠其金錢遲遲未還，則被告何須大費周章邀甲○○合資購毒
    ？是被告前開所辯，殊屬無稽。
(四)查販賣第一級毒品海洛因係違法行為，非可公然為之，且有
    其獨特之販售路線及管道，復無公定價格，易於增減分裝之
    份量，而每次買賣之價格及數量，可能隨時依交易雙方之關
    係深淺、資力、需求量，以及對行情之認知、來源是否充裕
    、查緝是否嚴緊，甚至購買者被查獲時供述購買對象之可能
    性此等風險之評估，而異其標準，非可一概而論，從而販賣
    之利得，一般除被告坦承犯行或價量俱臻明確外，委難察得
    實情，惟販賣之人從價差或量差中牟利之方式雖異，然其販
    賣行為在意圖營利則同一。本案被告矢口否認販賣海洛因，
    更未供述其販賣毒品利得，致無法查得被告販賣之實際利得
    ，惟被告與購買者即證人甲○○非屬至親，當無可能甘冒重
    典而按購入價格轉售，不求利得；復按一般民眾普遍認知毒
    品海洛因之非法交易，政府一向查禁森嚴，且予以重罰，衡
    諸常情，倘非有利可圖，絕無平白甘冒高度風險，而無償轉
    讓之理；另由通訊監察譯文可知，被告係備有毒品隨時應購
    買者之要求而提供（見警卷第22頁），其有營利意圖，灼然
    甚明。
(五)綜上所述，被告確有意圖營利而販賣第一級毒品海洛因之犯
    行，其前開所辯無非臨訟卸責之詞，均無足採。本件事證明
    確，應予依法論科。
二、論罪科刑：
(一)被告行為後，94年1 月7 日修正，同年2 月2 日公布之刑法
    ，業自95年7 月1 日施行。按行為後法律有變更者，適用行
    為時之法律，但行為後之法律有利於行為人者，適用最有利
    於行為人之法律，刑法第2 條第1 項定有明文。經查，被告
    行為後，刑法第33條第5 款關於「罰金：一元以上」之規定
    ，修正為「罰金：新臺幣一千元以上，以百元計算之」，刑
    法法定本刑中列有罰金刑者，其法定最低度罰金刑因之提高
    ，涉及科刑規範變更，自有新舊法比較必要，經比較結果，
    應以舊法有利於被告。修正前刑法第64條第2 項規定：「死
    刑減輕者為無期徒刑，或為十五年以下，十二年以上有期徒
    刑。」修正後則變更為：「死刑減輕者，為無期徒刑。」；
    另修正前同法第65條第2 項規定：「無期徒刑減輕者，為七
    年以上有期徒刑。」修正後則規定無期徒刑減輕者為「二十
    年以下十五年以上有期徒刑」，使法官之量刑範圍受到限縮
    ，且行為人將受到較舊法為重或刑期較高之刑罰，刑罰權內
    容實質上有所變動，應屬法律變更，而有比較新舊法之必要
    ，經比較結果，亦以舊法較有利於被告。另刑法第59條之規
    定雖亦經修正，但為法院就刑之裁量及酌減審認標準實務見
    解之明文化，非屬法律之變更，無比較新舊法之必要，應逕
    行適用修正後之刑法第59條，附此敘明。
(二)按海洛因係毒品危害防制條例第2 條第2 項第1 款所稱之第
    一級，不得販賣；核被告所為，係犯毒品危害防制條例第4
    條第1 項之販賣第一級毒品罪；其販賣前持有第一級毒品之
    行為，為販賣之高度行為所吸收，不另論罪。按販賣第一級
    毒品罪之法定刑為「死刑或無期徒刑；處無期徒刑者，得併
    科新台幣一千萬元以下罰金」，然同為販賣第一級毒品者，
    其原因動機不一，犯罪情節未必盡同，有大盤毒梟、中小盤
    毒販之分，亦有吸毒者為解癮而購入毒品並少量販售予同儕
    以彌補自己吸毒之花費，其販賣行為所造成危害社會之程度
    自屬有異。查被告前未曾有販賣毒品之紀錄，且僅販賣第一
    級毒品海洛因1 次，數量不多，不法所得僅5 千元，足見其
    犯罪情節尚與大量販售毒品之毒梟迥異，衡其犯罪情節，情
    輕法重，縱處以法定最低度刑，猶嫌過重，其情狀顯堪憫恕
    ，爰依刑法第59條規定酌量減輕其刑。
(三)爰審酌被告犯罪之動機、目的、手段，以及依其陳述，其係
    國中畢業之智識程度，已婚、育有二名子女、前從事捕魚工
    作之生活狀況，暨其販賣第一級毒品海洛因所得利益非多，
    然為謀私利，無視於國家杜絕毒品犯罪之禁令，嚴重戕害國
    民身心健康，對社會所生危害程度非輕，及其犯罪後猶矢口
    否認犯行，態度不佳等一切情狀，量處如主文所示之刑，以
    示懲儆。
(四)本件被告販賣海洛因予甲○○1 次，不法所得5 千元，業如
    前述，應依毒品危害防制條例第19條第1 項之規定，宣告沒
    收之，如全部或一部不能沒收時，以其財產抵償之；其係以
    00000000000 號行動電話作為販毒之聯絡工具，該行動電話
    雖未扣案，然係供前開販賣毒品所用之物，應依毒品危害防
    制條例第19條第1 項之規定，宣告沒收之，如全部或一部不
    能沒收時，追徵其價額或以其財產抵償之（最高法院96年度
    台上字第1828號判決參照）。至於扣案之上開行動電話94年
    2 月至5 月之帳單，非供本件犯罪所用之物，爰不予宣告沒
    收，附此敘明。
參、不另為無罪諭知部分：
一、公訴意旨另以：被告基於販賣第一級毒品以營利之概括犯意
    ，使用0000000000號行動電話為聯絡工具，連續於94年3 月
    間，在嘉義縣東石鄉永屯村永屯橋頭，以新台幣5 千元之代
    價，販賣第一級毒品海洛因予甲○○3 、4 次，因認被告涉
    犯毒品危害防制條例第4 條第1 項之連續販賣第一級毒品罪
    嫌云云。
二、按犯罪事實應依證據認定之，無證據不得認定其犯罪事實；
    又不能證明被告犯罪者，應諭知無罪之判決，刑事訴訟法第
    154 條第2 項、第301 條第1 項分別定有明文。再按認定不
    利於被告之事實，須依積極證據，苟積極證據不足為不利於
    被告事實之認定時，即應為有利於被告之認定，更不必有何
    有利之證據；又認定犯罪事實所憑之證據，雖不以直接證據
    為限，間接證據亦包括在內，然而無論直接或間接證據，其
    為訴訟上之證明，須於通常一般之人均不致有所懷疑，而得
    確信為真實之程度者，始得據為有罪之認定，倘其證明尚未
    達於此一程度，而有合理性懷疑存在時，即不得遽為被告犯
    罪之認定（最高法院30年上字第816 號、76年台上字第4986
    號判例意旨參照）。又按犯施用毒品之罪，供出毒品來源，
    因而破獲者，得減輕其刑，毒品危害防制條例第17條定有明
    文，可見施用毒品者之該項供述，乃有利於己之陳述，其證
    明力如何，固由法院本於確信自由判斷，但為防範施用毒品
    者作利己損人之不實供述，以邀減刑寬典，自須有其他補強
    證據以擔保該項供述之真實性，始得作為判斷之依據。
三、公訴人對於被告涉嫌連續販賣第一級毒品之犯行，僅於起訴
    書泛指被告於94年3 月間連續3 、4 次販賣毒品，除94年3
    月8 日23時13分許之該次販賣第一級毒品犯行，業經本院依
    前引證人甲○○之警詢、偵查中證詞，以及通訊監察錄音、
    通訊監察譯文等證據，認定屬實外，其餘公訴人既未明確敘
    述販賣毒品之時間、地點，復未逐一佐以每次販賣毒品之證
    據，其訴追內容概括不清，無足確認起訴事實。公訴人認被
    告涉有連續販賣第一級毒品罪嫌，應係以證人甲○○於警詢
    及偵查中指述其曾向被告購買3 、4 次海洛因為據（見警卷
    第3 頁、偵卷第19頁），惟證人上開證詞既未具體證述時間
    、地點，已有欠明之處；再對照證人甲○○於偵查中具結所
    為證述，其就歷次向被告購買海洛因之時間、地點，僅明確
    證述94年3 月8 日該次有交易成功，就通訊監察譯文中所載
    94 年3月25日、94年3 月19日之通聯，均稱因其欠被告錢，
    故被告不願賣，未交易成功（見偵卷第18頁）。兼以前開通
    訊監察譯文中，被告與甲○○雖有多次通話紀錄，但經本院
    函詢嘉義縣警察局竹崎分局後，經其函覆稱：僅有94年3 月
    8 日以及94年3 月25日兩次通話之通訊監察錄音帶已隨案檢
    送地檢署，其餘部分已搜尋無著（見本院卷第39、40頁，嘉
    義縣警察局竹崎分局96年6 月23日嘉竹警偵字第0960026926
    號函及其檢附之警備隊呈報單），故本院僅能就被告與證人
    甲○○於94年3 月8 日以及94年3 月25日兩次通話之通訊監
    察錄音為勘驗（見本院卷第65至66頁），其餘部分在被告及
    辯護人對於通訊監察譯文之內容是否真實有所爭執之情況下
    ，既無通訊監察錄音以為佐證，公訴人復未提出其他證據以
    補強證人甲○○前揭證述之真實性，自難僅憑證人之單一證
    述，即認被告曾多次販賣第一級毒品予甲○○。
四、本件既查無其他積極證據足資認定被告有公訴人所指連續販
    賣第一級毒品之犯行，原應諭知被告無罪，惟公訴意旨既認
    此部分與前開有罪部分，有連續犯之裁判上一罪關係，爰不
    另為無罪之諭知。
據上論斷，應依刑事訴訟法第299 條第1 項前段，毒品危害防制
條例第4 條第1 項、第19條第1 項，刑法第2 條第1 項前段、第
11條前段、第59條，判決如主文。
本案經檢察官陳志川到庭執行職務
中　　華　　民　　國　　96　　年　　8 　　月　　23　　日
                    刑事第三庭 審判長法　官　陳 仁 智
                                     法  官  鄭 雅 文
                                     法  官  陳 蒨 儀
上列正本證明與原本無異。
如不服本判決，應於判決送達後十日內向本院提出上訴狀，上訴
書狀依法應敘述具體理由，如未敘述具體理由者，應於上訴期間
屆滿後二十日內補提理由書於本院（均應附繕本）。
中　　華　　民　　國　　96　　年　　8 　　月　　23　　日
                                     書記官  楊 國 色
附錄本判決論罪法條：
毒品危害防制條例第4條第1項
製造、運輸、販賣第一級毒品者，處死刑或無期徒刑；處無期徒
刑者，得併科新臺幣 1 千萬元以下罰金。
